# 附选择性条款的销售收入确认

提问人：风和日丽 时间：2012-08-22 15:13:26
公司销售设备，合同中约定客户有两个选择：
1. 分期付款， 3 年后所有权属于客户；
2. 分期付款， 2 年后公司回购该设备；
这种情况下，销售收入是否应等 2 年回购期满后才能确认？

回答人：chenyiwei
回复 风和日丽 的帖子
1 、 2 年后要求回购的主动权在公司还是客户？ 2 、如果回购，则回购价格如何确定？是按照当时的公允价值（如类似成新率的设备在二手市场上的交易价格），还是事先约定的固定价格（如新设备售价的一定比例）？如果按固定售价回购的，预计该回购价格与届时类似成新率的设备在二手市场上的交易价格差异多大？ 3 、该设备的正常使用年限多长？ 4 、能否合理估计 2 年后提出回购的客户的比例？该比例是否重大？ 5 、对 2 年后要求回购的设备的技术状态有无要求？例如，公司能否拒绝回购有明显损坏或磨损的设备、要求回购设备的成新率达到一定标准以上，等等？ 6 、回购款如何支付？是否属于以旧换新？具体如何操作？